臺灣新竹地方法院刑事判決
111年度原易字第19號
公  訴  人  臺灣新竹地方檢察署檢察官
被      告  潘世凱



指定辯護人  本院公設辯護人周凱珍
上列被告因竊盜案件，經檢察官提起公訴（110年度偵字第14345
號），被告於本院準備程序中，就被訴事實為有罪之陳述，本院
裁定進行簡式審判程序，判決如下：
    主          文
潘世凱犯侵入住宅竊盜罪，累犯，處有期徒刑柒月。
未扣案之犯罪所得新臺幣肆仟元沒收，於全部或一部不能沒收或
不宜執行沒收時，追徵其價額。
    犯罪事實及理由
一、本案犯罪事實及證據，除證據部分，應補充「被告潘世凱於
    本院準備及簡式審判程序時之自白」外，餘均引用附件之記
    載。
二、論罪科刑：
  ㈠按行為後法律有變更者，適用行為時之法律。但行為後之法
    律有利於行為人者，適用最有利於行為人之法律，刑法第2
    條第1 項定有明文。查被告於行為後，刑法第321 條第1 項
    於民國108 年5 月29日修正公布，並自同年月31日生效。修
    正前刑法第321 條第1 項本文規定：「犯竊盜罪而有下列情
    形之一者，處6 月以上、5 年以下有期徒刑，得併科新臺幣
    （下同）10萬元以下罰金：」。修正後則規定：「犯前條第
    1 項、第2 項之罪而有下列情形之一者，處6 月以上5 年以
    下有期徒刑，得併科50萬元以下罰金：」，經比較新舊法，
    新法將罰金刑額度提高，並未較有利於被告，依前開規定，
    自應適用被告行為時即修正前刑法第321條第1項規定。從而
    ，核被告所為，係犯修正前刑法第321 條第1 項第1 款之侵
    入住宅竊盜罪。
  ㈡被告如附件犯罪事實一前段所示竊盜案件，於99年10月21日
    徒刑執行完畢出監等情，有臺灣高等法院被告前案紀錄表1 
    份附卷可參，足認被告應構成累犯，依司法院釋字第775 號
    解釋意旨，審酌被告前因犯相同罪質案件執行完畢，卻仍未
    能戒慎其行再犯本案，顯未能記取前案科刑之教訓謹慎行事
    ，漠視法紀，其既然對刑罰之反應力薄弱，未因此產生警惕
    作用，仍有應予處罰之惡性，而有加重其刑之必要，爰就被
    告本案犯行，依刑法第47條第1 項規定，加重其刑。
  ㈢爰以行為人之責任為基礎，審酌被告正值壯年，不思以正途
    獲取金錢，竟侵入他人住宅內行竊，無端造成他人財產損失
    及居住安寧遭侵害，迄今未能返還或賠償被害人莊桂菊損失
    ，欠缺尊重他人財產權之觀念，實應非難其所為。惟念及被
    告犯後坦承犯行，犯後態度尚可，兼衡其於本院審理時自陳
    國中肄業之智識程度，入監前做物流搬貨，日薪1000元，未
    婚，無子女之家庭經濟狀況等一切情狀，量處如主文第1項
    所示之刑，以資警惕。
三、沒收：
    被告竊得如主文第2 項所示現金，未據扣案，復無證據足認
    被告已返還或賠償被害人，爰依刑法第38條之1 第1 項前段
    、第3 項規定，宣告沒收之，並於全部或一部不能沒收或不
    宜執行沒收時，追徵其價額。
據上論斷，應依刑事訴訟法第273條之1第1項、第299條第1項前
段、第310 條之2 、第454 條第2 項，判決如主文。
本案經檢察官陳昭德提起公訴，檢察官陳亭宇到庭執行職務。
中　　華　　民　　國　　111 　年　　7 　　月　　14　　日
                  刑事第一庭  法  官  王凱平  
以上正本證明與原本無異。
如不服本判決應於收受本判決後20日內向本院提出上訴書狀，上
訴書狀應敘述具體理由。上訴書狀未敘述上訴理由者，應於上訴
期間屆滿後20日內補提理由書狀於本院（均須按他造當事人之人
數附繕本）「切勿逕送上級法院」。
中　　華　　民　　國　　111 　年　　7 　　月　　14　　日
                              書記官  鍾佩芳
附錄本案論罪科刑法條：
修正前刑法第321條第1項第1款
犯竊盜罪而有下列情形之一者，處6月以上、5年以下有期徒刑，
得併科新臺幣10萬元以下罰金：
一、侵入住宅或有人居住之建築物、船艦或隱匿其內而犯之者。

【附  件：臺灣新竹地方檢察署檢察官110年度偵字第14345號起
訴書】 
臺灣新竹地方檢察署檢察官起訴書
                                    110年度偵字第14345號
　　被　　告　潘世凱　
上列被告因竊盜案件，業經偵查終結，認應提起公訴，茲將犯罪
事實及證據並所犯法條分敘如下：
　　犯罪事實
一、潘世凱前因竊盜案件，經臺灣桃園地方法院以98年度壢簡字
    第824號、99年度審簡字第1號判決分別判處有期徒刑3月、5
    月確定，並經臺灣桃園地方法院以99年度聲字第916號裁定
    定應執行有期徒刑7月確定，嗣於民國99年10月21日執行完
    畢出監。詎仍不知悔改，竟意圖為自己不法之所有，基於侵
    入住宅竊盜之犯意，於101年10月12日上午6時許至同日下午6
    時許間某時許，進入何信泉位於新竹縣○○鄉○○村0鄰○○00號
    （於85年12月7日整編前為28之3號）之住處，徒手竊取何信
    泉之媳婦莊桂菊所有、置放於房間內之現金新臺幣（下同）
    4,000元後離去。何信泉於同日下午6時許返家時，發現平時
    未上鎖之家門遭鎖上，且房間內之現金遭竊，遂報警處理並
    由警至現場勘察採證，嗣經內政部警政署刑事警察局鑑定比
    對房間內所採得之指紋與潘世凱相符，始悉上情。
二、案經新竹縣政府警察局橫山分局報告偵辦。
　　證據並所犯法條
一、證據清單及待證事實：
編號 證據名稱 待證事實 1 被告潘世凱於偵訊時之自白 全部犯罪事實。 2 證人即被害人莊桂菊於偵訊時具結之證述。 全部犯罪事實。 3 內政部警政署刑事警察局110年9月2日刑紋字地0000000000號鑑定書影本1份 被害人何信泉遭竊房屋臥房內之五斗櫃上留有被告指紋之事實。 4 101年10月12日新竹縣○○鄉○○村0鄰00○0號遭住竊案現場勘察報告1份 全部犯罪事實。 
二、核被告潘世凱所為，刑法第321條第1項第1款之侵入住宅竊盜
    罪嫌。被告有如犯罪事實欄所載之科刑及執行情形，有刑案資
    料查註紀錄表1份存卷可參，其於受有期徒刑執行完畢後，5年內
    故意再犯有期徒刑以上之罪，為累犯，請參照大法官釋字第77
    5號解釋意旨，審酌是否依刑法第47條第1項之規定，加重其
    刑。被告之犯罪所得，請依刑法第38條之1第1項前段之規定
    宣告沒收；於全部或一部不能沒收或不宜執行沒收時，請依同
    條第3項之規定追徵其價額。
三、依刑事訴訟法第251條第1項提起公訴。
　　此　致
臺灣新竹地方法院
本件證明與原本無異
中　　華　　民　　國　 111　　年　　3 　　月　　16　　日
　　　　　　　　　　　　　　　檢　察　官　陳 昭 德
本件證明與原本無異
中　　華　　民　　國　 111　　年　　3 　　月　　24　　日
                              書  記  官  邱 寶 範